臺灣臺中地方法院刑事裁定　　　　　　 95年度交聲字第598號
原處分機關　交通部公路總局台中區監理所
受處分人　　乙○○
上列受處分人因違反道路交通管理處罰條例案件，對於交通事件
裁決所95年6月21日所為之處分（中監違字第裁60- GC0000000號
裁決書），聲明異議，本院裁定如下：
    主    文
異議駁回。
    理    由
一、按汽車駕駛人，行經有燈光號誌管制之交岔路口闖紅燈者，
    處新台幣1800元以上5400元以下罰鍰，前項紅燈右轉行為者
    ，處新台幣600 元以上1800元以下罰鍰，道路交通管理處罰
    條例第53條第1項定有明文。
二、本件受處分人乙○○異議意旨略以：伊於95年2月4日凌晨1
    時許，駕駛2V-6732號自小客車，沿台中市○○路往文化中
    心方向行駛，當時大雅路與五權路口有酒測臨檢，伊才左轉
    公園路，結果警方說伊闖紅燈，試問路口有闖紅燈照相嗎？
    且前方有臨檢，伊怎可能闖紅燈？況且，警方竟於舉發違反
    道路交通管理事件通知單（下稱違規單）違規單記載伊紅燈
    「右」轉云云。
三、查本件受處分人於95年2月4日凌晨1時許，駕駛2V-6732號自
    小客車，自台中市○○路闖紅燈左轉（違規單誤植為右轉）
    公園路，經警攔查舉發之事實，有台中市警察局違規單附卷
    可稽，而受處分人上述違規事實明確，亦有台中市警察局第
    二分局95年5 月11日中分二交字第0950022982號函附卷可佐
    。又當日舉發之警員甲○○於95年10月30日本院調查時到庭
    結證稱：案發當時伊在台中市○○路與公園路口執行路檢取
    締酒後駕駛勤務，受處分人駕車沿台中市○○路左轉公園路
    ，當時受處分人是紅燈左轉，當時四個路口都有攔查點，受
    處分人可能看到五權路上有攔查警員，為躲避攔檢才左轉，
    當時是由與伊一同執行勤務之所長攔下受處分人，罰單由伊
    開立，所長表示受處分人闖紅燈，當時該路口沒有闖紅燈照
    相，受處分人被攔下時，伊先對其進行酒測，在酒測進行中
    ，因酒測之機器剛好沒電，伊立即請同仁再送來酒測機器，
    酒測實施完畢，才開立違規單，受處分人並未對闖紅燈一事
    爭執，並當場在違規單上簽名等語明確。按道路交通管理處
    罰條例第7條第1項規定：「道路交通管理之稽查、違規之紀
    錄，由交通勤務警察，或依法令執行交通稽查任務之人員執
    行之」，而證人吳茂松身為警察，為維持交通秩序，依法執
    行職務，立場應是客觀公正，且與受處分人素不相識，亦無
    仇隙，當無設詞誣攀之理，是其所為之證言，應屬真實而可
    採信。受處分人徒以該路口無闖紅燈照相，且其見前面臨檢
    不可能闖紅燈云云置辯，顯不足採，原處分機關所為之處分
    ，核無不合，本件異議並無理由，應予駁回。
據上論斷，應依道路交通管理處罰條例第87條第2 項、道路交通
案件處理辦法第19條，裁定如主文。
中　　華　　民　　國　　96　　年　　1 　　月　　8 　　日
                    交通法庭    法  官  林慧英
上正本證明與原本無異。
如不服本裁定應於送達後5日內向本院提出抗告狀。
                                書記官  廖碩薇
中　　華　　民　　國　　96　　年　　1 　　月　　8 　　日
